---
output: html_document
editor_options: 
  chunk_output_type: console
---
author: Hoang Quoc Cuong
date: last-modified
format:
  html:
    toc: true
    toc-title: "Mục lục"
    toc-expand: 1
    toc-depth: 3
    grid:
      sidebar-width: 250px
    toc-location: left
    number-sections: true
    number-depth: 8
    page-layout: full
    code-fold: true
    code-summary: "Show the code"
    embed-resources: true
    anchor-sections: true
    smooth-scroll: false
engine: knitr
knitr:
  opts_chunk:
    R.options:
      width: 140
editor_options: 
  chunk_output_type: console
---

```{r, echo=FALSE, results='hide'}
knitr::opts_chunk$set(message = FALSE,  
                      warning = FALSE,
                      echo = FALSE,
                      results = 'hide')   
```


```{r}
colorize <- function(string, color) {
  string_colorized <- paste('<b><span style="color: ',
                            color,
                            '">', 
                            string,
                            '</span></b>',
                            sep = "")
  string_colorized
}
```

<!-- **SHAPE FILE CẦN THƠ** -->

```{r}
library(dplyr)
library(sf)

# if(Sys.info()['sysname'] == "Windows"){
# 
# shp_path <- "home/rp1/Documents/canthosxh/canthosp/cantho.shp"
# 
# } else {
# 
# shp_path <- "/home/rp1/Documents/canthosxh/canthosp/cantho.shp"
# 
# }
# 
# # DỮ LIỆU RANH GIỚI 34 TỈNH/THÀNH – 3.321 XÃ/PHƯỜNG
# # `https://www.facebook.com/groups/862687817624503/posts/1907685526458055/`
# # `https://vn2000.vn/don-vi-hanh-chinh-viet-nam`
# 
# # bao gom cac tinh sau sat nhap # nếu linux thì /home
# cantho_v1 <- st_read(shp_path)
# 
# cantho_v1$ten_xa[cantho_v1$ten_xa == "Cờ Đỏ"] <- "Cờ Đỏ"
# 
# cantho_v1$ten_xa[cantho_v1$ten_xa == "Hỏa Lựu"] <- "Hỏa Lựu"

# saveRDS(cantho_v1, "cantho_SHP.rds")

cantho_v1 <- readRDS("cantho_SHP.rds")
```

```{r}
library(dplyr)
library(readxl)
library(gsheet)
library(sf)
library(stringi)
library(ggplot2)

CLEAN_DATA_OUTPUT <- readRDS("CLEAN_DATA_OUTPUT.rds")


SXH_year <- readRDS("SXH_year.rds")

file_loop <- list.files(path = paste0(CLEAN_DATA_OUTPUT, "/"),
                        pattern = "_YEAR_")

grep(SXH_year,
     file_loop,
     value = T) -> file_input

grep("\\.rds",
     file_input,
     value = T) -> file_input


SXH_sheet <- readRDS("SXH_sheet.rds")

name_file_input <- paste0(SXH_sheet, "_YEAR_", SXH_year, ".rds")

file_input[file_input %in% name_file_input] -> file_input_ok

file_input_ok

df_SXH <- readRDS(paste0(CLEAN_DATA_OUTPUT, "/", file_input_ok))
```


```{r}
table(df_SXH$YEAR_VV)

which.max(table(df_SXH$YEAR_VV)) -> ok_year

ok_year <- names(ok_year)
```


```{r}
update_time <- Sys.time()

update_time <- as.character(update_time)

update_time <- substr(x = update_time,
                      start = 1,
                      stop = 19)

update_time <- paste0(update_time, " | Dữ liệu ", SXH_sheet, " ", ok_year)

file_title <- paste0(SXH_sheet, " ", SXH_year )
```


```{r}
grep("ODICH",
     SXH_sheet) -> check_spell

if(length(check_spell) == 1){
  
  case_name_title <- paste0("Ổ DỊCH")
  
} else {  case_name_title <- paste0("CA")         }
```


# [**`r file_title`**]{style="color:red"} {.unnumbered}

Báo cáo được cập nhập vào lúc `r colorize(update_time, "darkgreen")`

Bản đồ Cần Thơ (thông tin chi tiết phường, xã mới) [**click here**](https://tuhocr.github.io/canthosxh/MAP_CANTHO)

<!-- <https://docs.google.com/spreadsheets/d/1rygVo-gcd15AC-khYsNa55VpqjHSBik5HoS8dnTFIkg/edit?gid=1204706650#gid=1204706650> -->

<mark style="background-color: #FFFF00">**Để copy file ảnh đồ thị full-size, ta right-click lên hình, chọn `Open image in new tab`**</mark>

```{r}
year_range_begin <- paste0(ok_year, "-01-01")
year_range_end <- paste0(ok_year, "-12-31")

df_SXH -> df_SXH_ORI_BANDAU

df_SXH <- df_SXH |> subset(NGAY_VV >= as.Date(year_range_begin) & NGAY_VV <= as.Date(year_range_end))

nrow(df_SXH)
nrow(df_SXH_ORI_BANDAU)



library(DT)

# https://quarto.org/docs/dashboards/data-display.html
```

# **KIỂM TRA DỮ LIỆU**

```{r}
library(readxl)
DANH_SACH_TTYTKV <- read_excel("DANH_SACH_TTYTKV.xlsx",
                               sheet = as.character(SXH_year))
DANH_SACH_TTYTKV <- as.data.frame(DANH_SACH_TTYTKV)
# length(unique(DANH_SACH_TTYTKV$TTYTKV))
```


**Nhập dữ liệu sai lệch năm (vd: file 2025 nhưng lại có bệnh nhân của năm 2026)**

::: {.callout-note collapse="true" title="`Dữ liệu nhập lệch năm`"}
```{r, results="hold"}
cat("Dữ liệu ban đầu:", nrow(df_SXH_ORI_BANDAU),"\n")

cat("Dữ liệu sau khi lọc theo năm:", nrow(df_SXH),"\n")

cat("Dữ liệu nhập lệch năm:", nrow(df_SXH_ORI_BANDAU) - nrow(df_SXH),"\n")

if(nrow(df_SXH_ORI_BANDAU) != nrow(df_SXH)){
  
  df_SXH_ORI_BANDAU[ which(!(row.names(df_SXH_ORI_BANDAU) %in% row.names(df_SXH))) , c(1,2,4,7,11,12)]
  
  
}

```
:::


**Nếu tổng số `TTYTKV` không vượt quá 22 (năm 2025) hay 20 (năm 2026) thì dữ liệu chính xác.**

```{r}
paste0("Tổng số TTYTKV là ", 
       length(table(df_SXH$TTYTKV))) -> check_ttytkv
```

`r colorize(check_ttytkv, "red")`

::: {.callout-note collapse="true" title="`TTYTKV`"}
```{r, results="hold"}
table(df_SXH$TTYTKV)
cat("Tổng số TTYTKV là", length(table(df_SXH$TTYTKV)))
```
:::

**Nếu tổng số `PHUONG_XA_MOI` không vượt quá 103 thì dữ liệu chính xác.**

```{r}
paste0("Tổng số PHUONG_XA_MOI là ", 
       length(table(df_SXH$PHUONG_XA_MOI))) -> check_PHUONG_XA_MOI
```

`r colorize(check_PHUONG_XA_MOI, "red")`

::: {.callout-note collapse="true" title="`PHUONG_XA_MOI`"}
```{r, results="hold"}
table(df_SXH$PHUONG_XA_MOI)
cat("Tổng số PHUONG_XA_MOI là", length(table(df_SXH$PHUONG_XA_MOI)))
```
:::

```{r}
table(df_SXH$TTYTKV,
      df_SXH$PHUONG_XA_MOI,
      df_SXH$NGAY_VV) -> stat_day

as.data.frame(stat_day) -> stat_day_df

names(stat_day_df) <- c("TTYTKV", "PHUONG_XA_MOI", "NGAY_VV", "COUNT")

stat_day_df$TTYTKV <- as.character(stat_day_df$TTYTKV)

stat_day_df$PHUONG_XA_MOI <- as.character(stat_day_df$PHUONG_XA_MOI)

stat_day_df$NGAY_VV <- as.character(stat_day_df$NGAY_VV)

stat_day_df$NGAY_VV <- as.Date(stat_day_df$NGAY_VV)

stat_day_df |> dplyr:::arrange(desc(TTYTKV),
                               desc(PHUONG_XA_MOI),
                               desc(NGAY_VV))  -> stat_day_df_final
```

```{r}
stat_day_df <- stat_day_df |> subset(COUNT != 0)

stat_day_df -> stat_day_df_DAY_ORI
```

**Nếu kết quả tổng số ca theo `TTYTKV` và `PHUONG_XA_MOI` không vượt quá 103 thì dữ liệu chính xác.**

Số liệu này thể hiện bao nhiều phường xã có ca bệnh tương ứng với trung tâm y tế khu vực, tổng số không vượt qua 103 phường xã. Cần kiểm tra xem 1 phường xã có bị trùng ở các trung tâm y tế khu vực khác nhau không.

```{r}
library(dplyr)

stat_day_df |> dplyr:::group_by(TTYTKV, PHUONG_XA_MOI) |> 
  dplyr:::summarise(TONG_SO_CA = sum(COUNT)) |> dplyr:::arrange(TTYTKV, desc(TONG_SO_CA), PHUONG_XA_MOI) |> 
  as.data.frame() -> total_case_day

total_case_day -> total_case_day_YEAR_ORI
# total_case_day

total_case_day_YEAR_ORI

nrow(total_case_day_YEAR_ORI)
```

```{r}
table(total_case_day_YEAR_ORI$PHUONG_XA_MOI)[table(total_case_day_YEAR_ORI$PHUONG_XA_MOI) != 1] -> check_dup

# check_dup
```

::: {.callout-note collapse="true" title="Dữ liệu bị trùng"}
```{r, results="hold"}
sort(table(total_case_day_YEAR_ORI$PHUONG_XA_MOI), decreasing = T)
cat("Tổng số PHUONG_XA_MOI là", nrow(total_case_day_YEAR_ORI),"\n")
total_case_day_YEAR_ORI[total_case_day_YEAR_ORI$PHUONG_XA_MOI %in% names(check_dup), ] |> dplyr:::arrange(PHUONG_XA_MOI)
```
:::

#  **SỐ** **`r case_name_title`**     **THEO NGÀY [DỮ LIỆU GỐC]**

```{r}
df_SXH[  , c("TTYTKV", "PHUONG_XA_MOI", "NGAY_VV", "TUOI", "PHAN_DO", "GHI_CHU", "NGUOI_NHAP_LIEU")] -> df_SXH_all_raw

# library(openxlsx)
# write.xlsx(df_SXH_all_raw, "df_SXH_all_raw.xlsx")
```

```{r, results='hold'}

library(DT)

df_SXH |> dplyr:::arrange(desc(NGAY_VV),
                               desc(PHUONG_XA_MOI))  -> df_SXH

DT:::datatable(
  df_SXH_all_raw,
  filter = "top",
  rownames = F,
  extensions = 'Buttons',
  options = list(
    dom = 'Blfrtip',
    buttons = c('copy', 'excel', 'pdf'),
    lengthMenu = list(c(30, 50, -1),
                      c('30', '50', "All")),
    paging = T)
)
```

#  **TỔNG SỐ** **`r case_name_title`**     **TRONG NĂM THEO KHU VỰC**

```{r}
table(df_SXH$TTYTKV,
      df_SXH$PHUONG_XA_MOI,
      df_SXH$NGAY_VV) -> stat_day

as.data.frame(stat_day) -> stat_day_df

names(stat_day_df) <- c("TTYTKV", "PHUONG_XA_MOI", "NGAY_VV", "COUNT")

stat_day_df$TTYTKV <- as.character(stat_day_df$TTYTKV)

stat_day_df$PHUONG_XA_MOI <- as.character(stat_day_df$PHUONG_XA_MOI)

stat_day_df$NGAY_VV <- as.character(stat_day_df$NGAY_VV)

stat_day_df$NGAY_VV <- as.Date(stat_day_df$NGAY_VV)

stat_day_df |> dplyr:::arrange(desc(TTYTKV),
                               desc(PHUONG_XA_MOI),
                               desc(NGAY_VV))  -> stat_day_df_final
```


```{r}
stat_day_df <- stat_day_df |> subset(COUNT != 0)

stat_day_df -> stat_day_df_DAY_ORI
```


```{r}
library(dplyr)

stat_day_df |> dplyr:::group_by(TTYTKV, PHUONG_XA_MOI) |>
  dplyr:::summarise(TONG_SO_CA = sum(COUNT)) |> dplyr:::arrange(TTYTKV, desc(TONG_SO_CA), PHUONG_XA_MOI) |>
  as.data.frame() -> total_case_day

total_case_day -> total_case_day_YEAR_ORI
# total_case_day


```

```{r}
time_1 <- paste0("Từ ngày ",
    as.character(range(stat_day_df$NGAY_VV)[1]),
    " đến ngày ",
    as.character(range(stat_day_df$NGAY_VV)[2]))
```

`r colorize(time_1, "blue")`

```{r}
time_2 <- paste0("Tổng số ca: ",
    sum(total_case_day$TONG_SO_CA),
    " | Tổng số TTYT KV: ",
    length(unique(total_case_day$TTYTKV)),
    " | Tổng số phường, xã: 103")
```


```{r}
time_sxh <- paste0("Tổng số phường, xã có ca SXH: ",
    length(unique(total_case_day$PHUONG_XA_MOI)))
```

`r colorize(time_2, "red")`

```{r}
if(length(setdiff(cantho_v1$ten_xa, df_SXH$PHUONG_XA_MOI)) > 0){

time_3 <- paste0("Tổng số phường, xã có KHÔNG có SXH: ",
    length(setdiff(cantho_v1$ten_xa, df_SXH$PHUONG_XA_MOI)),
    paste0(" (",
    paste0(setdiff(cantho_v1$ten_xa, df_SXH$PHUONG_XA_MOI),
          collapse = ", "),
    ")")
    )


}


```

`r  if(exists("time_sxh")){colorize(time_sxh, "red")}`

`r  if(exists("time_3")){colorize(time_3, "darkgreen")}`


```{r}
names(total_case_day) <- c("TTYTKV", "Phường, xã mới", "Tổng số ca")
```

```{r}
total_case_day -> total_case_day_OUTPUT

names(total_case_day_OUTPUT) <- c("TTYTKV",
                                  "PHUONG_XA_MOI",
                                  "TOTAL")

# write.csv(total_case_day_OUTPUT, "total_case_day_OUTPUT_SXH.csv", row.names = F)
```


```{r, results='hold'}
library(DT)

DT:::datatable(
  total_case_day,
    filter = "top",
  rownames = F,
  extensions = 'Buttons',
  options = list(
    dom = 'Blfrtip',
    buttons = c('copy', 'excel', 'pdf'),
    lengthMenu = list(c(-1, 10, 30),
                      c('All', '10', '30')),
    paging = T)
)
```


#  **ĐỒ THỊ TỔNG SỐ** **`r case_name_title`**     **THEO KHU VỰC**

```{r, fig.width=6, fig.height=10}
# total_case_day_YEAR_ORI

total_case_day_YEAR_CHUAN <- total_case_day_YEAR_ORI
dim(total_case_day_YEAR_CHUAN)

total_case_day_YEAR_CHUAN |> dplyr:::arrange(TTYTKV, TONG_SO_CA, PHUONG_XA_MOI) -> total_case_day_YEAR_CHUAN

# total_case_day_YEAR_CHUAN <- total_case_day_YEAR_CHUAN |>
#   subset(!(TTYTKV == "TTYT KV Long Phú" & PHUONG_XA_MOI == "Cù Lao Dung"))
# dim(total_case_day_YEAR_CHUAN)
# total_case_day_YEAR_CHUAN <- total_case_day_YEAR_CHUAN |>
#   subset(!(TTYTKV == "TTYT KV Mỹ Xuyên" & PHUONG_XA_MOI == "Mỹ Xuyên"))
# dim(total_case_day_YEAR_CHUAN)
# total_case_day_YEAR_CHUAN <- total_case_day_YEAR_CHUAN |>
#   subset(!(TTYTKV == "TTYT KV Thới Lai" & PHUONG_XA_MOI == "Trường Long"))
# dim(total_case_day_YEAR_CHUAN)
# total_case_day_YEAR_CHUAN <- total_case_day_YEAR_CHUAN |>
#   subset(!(TTYTKV == "TTYT KV Cái Răng" & PHUONG_XA_MOI == "An Bình"))
# dim(total_case_day_YEAR_CHUAN)
# total_case_day_YEAR_CHUAN <- total_case_day_YEAR_CHUAN |>
#   subset(!(TTYTKV == "TTYT KV Châu Thành ST" & PHUONG_XA_MOI == "Sóc Trăng"))
# dim(total_case_day_YEAR_CHUAN)


# nameorder <- total_case_day_YEAR_CHUAN$PHUONG_XA_MOI[order(total_case_day_YEAR_CHUAN$TTYTKV, total_case_day_YEAR_CHUAN$TONG_SO_CA)]
#
# total_case_day_YEAR_CHUAN$PHUONG_XA_MOI <- factor(total_case_day_YEAR_CHUAN$PHUONG_XA_MOI,
#                                                   levels = nameorder)

# total_case_day_YEAR_CHUAN$PHUONG_XA_MOI <- reorder(total_case_day_YEAR_CHUAN$PHUONG_XA_MOI,
#                                                   total_case_day_YEAR_CHUAN$TONG_SO_CA,
#                                                   decreasing = T)
#
# ggplot(total_case_day_YEAR_CHUAN, aes(x = TONG_SO_CA,
#                    y = PHUONG_XA_MOI)) +
#
#   geom_segment(aes(yend = PHUONG_XA_MOI),
#                xend = 0, colour = "grey50") +
#
#   geom_point(size = 3, aes(colour = TTYTKV)) +
#
#   theme_bw() +
#
#   theme(
#     panel.grid.major.y = element_blank(),   # No horizontal grid lines
#     legend.position = c(1, 0.55),           # Put legend inside plot area
#     legend.justification = c(1, 0.5)
#   )
```



```{r, fig.width=8, fig.height=26}
aggregate(TONG_SO_CA ~ TTYTKV,
          data = total_case_day_YEAR_CHUAN,
          FUN = sum) -> sum_all_TTYTKV


names(sum_all_TTYTKV)[2] <- "SUM"


sum_all_TTYTKV |> dplyr:::arrange(desc(SUM)) -> sum_all_TTYTKV

YEAR_CHUAN_MERGE <- merge(x = total_case_day_YEAR_CHUAN,
                          y = sum_all_TTYTKV,
                          all = T,
                          by = "TTYTKV")

YEAR_CHUAN_MERGE |> dplyr:::arrange(desc(SUM)) -> YEAR_CHUAN_MERGE

YEAR_CHUAN_MERGE$TTYTKV <- factor(YEAR_CHUAN_MERGE$TTYTKV)
# 
YEAR_CHUAN_MERGE$TTYTKV <- reorder(YEAR_CHUAN_MERGE$TTYTKV,
                                   YEAR_CHUAN_MERGE$SUM,
                                   decreasing = T)

# YEAR_CHUAN_MERGE$PHUONG_XA_MOI <- reorder(YEAR_CHUAN_MERGE$PHUONG_XA_MOI,
#                                    YEAR_CHUAN_MERGE$SUM,
#                                    decreasing = T)




name_file_output <- paste0(SXH_sheet, "_YEAR_", SXH_year)


grep("ODICH",
     SXH_sheet) -> check_spell



if(length(check_spell) == 1){
  
  case_name_ok <- paste0("Tổng số ổ dịch: ")
  
} else {  case_name_ok <- paste0("Tổng số ca: ")         }


if(length(check_spell) == 1){
  
  case_name_plot <- paste0("ổ dịch")
  
} else {  case_name_plot <- paste0("ca")         }


###

if(length(YEAR_CHUAN_MERGE$PHUONG_XA_MOI) > 90){
  
  height_ok <- 29
  
} else if (length(YEAR_CHUAN_MERGE$PHUONG_XA_MOI) > 60 & length(YEAR_CHUAN_MERGE$PHUONG_XA_MOI) < 90){
  
  height_ok <- 23
  
} else if (length(YEAR_CHUAN_MERGE$PHUONG_XA_MOI) > 30 & length(YEAR_CHUAN_MERGE$PHUONG_XA_MOI) < 60){
  
  height_ok <- 17
  
} else if (length(YEAR_CHUAN_MERGE$PHUONG_XA_MOI) > 15 & length(YEAR_CHUAN_MERGE$PHUONG_XA_MOI) < 30){
  
  height_ok <- 12
  
} else { height_ok <- 8 }

###

if(max(YEAR_CHUAN_MERGE$TONG_SO_CA) <= 1){
  
  
  xlim_ok <- c(0, 3)
  
  xaxt_ok <- "n"
  
} else {
  
  xlim_ok <- c(0, max(YEAR_CHUAN_MERGE$TONG_SO_CA)*1.2)
   xaxt_ok <- "s"
}




###




png(filename = paste0(getwd(), "/PLOT/", name_file_output, "___DO_THI_TONG_SO_CA_TRONG_KHU_VUC.PNG"),
    width = 8,
    height = height_ok,
    units = "in",
    res = 300)

par(mar = c(4,2,6,2))
par(oma = c(2,2,2,2))
par(xpd = FALSE)


source("HELPER_DOTCHART.R")
HELPER_DOTCHART(YEAR_CHUAN_MERGE$TONG_SO_CA,
         labels = YEAR_CHUAN_MERGE$PHUONG_XA_MOI,
         groups = YEAR_CHUAN_MERGE$TTYTKV,
         gcolor = "red",
         gdata = sum_all_TTYTKV$SUM,
         # gpch = 17,
         xlim = xlim_ok,
         # lwd = 2,
         cex = 1,
         pt.cex = 1,
         pch = 8,
         main = paste0(case_name_ok,
                      sum(YEAR_CHUAN_MERGE$TONG_SO_CA),
                      " (", SXH_sheet, 
                      ")\nXuất hiện ở ", length(YEAR_CHUAN_MERGE$PHUONG_XA_MOI),   " / 103 phường, xã\n",
                      time_1 , "\n\n\n"),
         lcolor = "gray",
         color = "blue",
           frame.plot = T,
         xpd = NA,
         xaxt = xaxt_ok)

if(xaxt_ok == "n"){
  
 axis(side = 3,
     at = c(0:3))
  
} else {
  
   axis(side = 3)
  
}


# abline(v = c(0,50,100,150, 200, 250, 300),
#        lty = 1,
#        col = "gray")




# title(main = "...",
#       line = 2)

dev.off()
```

![](`r paste0(getwd(), "/PLOT/", name_file_output, "___DO_THI_TONG_SO_CA_TRONG_KHU_VUC.PNG")`)

```{r}

```



<!-- `https://r-graphics.org/RECIPE-BAR-GRAPH-DOT-PLOT.html` -->

#  **TỔNG SỐ** **`r case_name_title`**     **THEO THÁNG**

```{r}
library(lubridate)
df_SXH -> df_SXH_month_ori

df_SXH_month_ori$WEEK <- lubridate:::week(df_SXH_month_ori$NGAY_VV)

df_SXH_month_ori$MONTH <- lubridate:::month(df_SXH_month_ori$NGAY_VV)

df_SXH_month_ori$YEAR <- lubridate:::year(df_SXH_month_ori$NGAY_VV)
```

```{r}
table(df_SXH_month_ori$TTYTKV,
      df_SXH_month_ori$PHUONG_XA_MOI,
      df_SXH_month_ori$MONTH) -> stat_day_month_ori

as.data.frame(stat_day_month_ori) -> stat_day_df_month_ori

names(stat_day_df_month_ori) <- c("TTYTKV", "PHUONG_XA_MOI", "MONTH", "COUNT")

stat_day_df_month_ori$TTYTKV <- as.character(stat_day_df_month_ori$TTYTKV)

stat_day_df_month_ori$PHUONG_XA_MOI <- as.character(stat_day_df_month_ori$PHUONG_XA_MOI)

stat_day_df_month_ori$MONTH<- as.character(stat_day_df_month_ori$MONTH)

stat_day_df_month_ori$MONTH <- as.numeric(stat_day_df_month_ori$MONTH)

stat_day_df_month_ori |> dplyr:::arrange(desc(TTYTKV),
                               desc(PHUONG_XA_MOI),
                               MONTH)  -> stat_day_df_final_month_ori
```


```{r}
stat_day_df_month_ori <- stat_day_df_month_ori |> subset(COUNT != 0)
```


```{r}

library(dplyr)

stat_day_df_month_ori |> dplyr:::group_by(TTYTKV, PHUONG_XA_MOI) |>
  dplyr:::summarise(TONG_SO_CA = sum(COUNT)) |> dplyr:::arrange(TTYTKV, desc(TONG_SO_CA), PHUONG_XA_MOI) |>
  as.data.frame() -> total_case_day_month_ori

```

```{r}
stat_day_df_month_ori -> stat_day_df_MONTH_ORI_CHUAN

stat_day_df_month_ori -> stat_day_df_MONTH

names(stat_day_df_MONTH) <- c("TTYTKV", "Phường, xã mới", "Tháng", "Tổng số ca")
```


```{r, results='hold'}

library(DT)

DT:::datatable(
  stat_day_df_MONTH,
  filter = "top",
  rownames = F,
  extensions = 'Buttons',
  options = list(
    dom = 'Blfrtip',
    buttons = c('copy', 'excel', 'pdf'),
    lengthMenu = list(c(10, 30, -1),
                      c('10', '30', "All")),
    paging = T)
)
```


#  **ĐỒ THỊ TỔNG SỐ** **`r case_name_title`**     **THEO THỜI GIAN**

```{r}
stat_day_df_MONTH_ORI_CHUAN |> dplyr:::group_by(TTYTKV, MONTH) |> 
  dplyr:::summarise(SUM_MONTH = sum(COUNT)) |> as.data.frame() -> stat_day_df_MONTH_ORI_YES

# saveRDS(stat_day_df_MONTH_ORI_YES, "stat_day_df_MONTH_ORI_YES.rds")
```

```{r, fig.width=10, fig.height=12}
library(ggplot2)

# stat_day_df_MONTH_ORI_YES <- readRDS("stat_day_df_MONTH_ORI_YES.rds")

stat_day_df_MONTH_ORI_YES |> dplyr:::group_by(TTYTKV) |> dplyr:::summarise(TOTAL = sum(SUM_MONTH)) |> 
  as.data.frame() |> dplyr:::arrange(desc(TOTAL)) -> stat_day_df_MONTH_ORI_YES_TOTAL

stat_day_df_MONTH_ORI_YES$TTYTKV <- factor(stat_day_df_MONTH_ORI_YES$TTYTKV,
                                           levels = stat_day_df_MONTH_ORI_YES_TOTAL$TTYTKV)






stat_day_df_MONTH_ORI_YES -> stat_day_df_MONTH_ORI_YES_chuan

DANH_SACH_TTYTKV_clean <- DANH_SACH_TTYTKV[ , -2, drop = F]

DANH_SACH_TTYTKV_clean <- DANH_SACH_TTYTKV_clean[ !duplicated(DANH_SACH_TTYTKV_clean[ , 1]), , drop = F]

stat_day_df_MONTH_ORI_YES <- merge(x = stat_day_df_MONTH_ORI_YES_chuan,
                                   y = DANH_SACH_TTYTKV_clean,
                                   all.y = TRUE,
                                   by = "TTYTKV")


###
if(max(stat_day_df_MONTH_ORI_YES$SUM_MONTH, na.rm = T) <= 3){
c(0,1,2,3) -> break_min_ok
  
c(0,3) -> limit_min_ok  
} else if(max(stat_day_df_MONTH_ORI_YES$SUM_MONTH, na.rm = T) <= 15){
  
 seq(from = 0,
    to = max(stat_day_df_MONTH_ORI_YES$SUM_MONTH, na.rm = T)*1.5,
    by = 3) -> break_min_ok 
 
  
  c(0, max(stat_day_df_MONTH_ORI_YES$SUM_MONTH)*1.5) -> limit_min_ok  
  
  
} else {  seq(from = 0,
    to = max(stat_day_df_MONTH_ORI_YES$SUM_MONTH, na.rm = T)*1.5,
    by = 5) -> break_min_ok 
  
 c(0, max(stat_day_df_MONTH_ORI_YES$SUM_MONTH)*1.5) -> limit_min_ok   
  
  }


library(ggh4x)

stat_day_df_MONTH_ORI_YES$SUM_MONTH -> strip_col_ok

strip_col_ok[which(!is.na(strip_col_ok))] <- "yes"

strip_col_ok[which(is.na(strip_col_ok))] <- "zzz"

strip_col_ok <- factor(strip_col_ok)

strip <- strip_themed(background_x = elem_list_rect(fill = c("#ffbb54", "lightgreen")[strip_col_ok])
                      
                      )

ggplot(data = stat_day_df_MONTH_ORI_YES,
       mapping = aes(x = MONTH,
                     y = SUM_MONTH)) +
  geom_point(color = "yellow3") +
  
  geom_line(color = "yellow3") +
  
  scale_x_continuous(breaks = seq(1,12,1),
                     limits = c(1, 12)) +
  
  scale_y_continuous(
    breaks = break_min_ok ,
                     limits = limit_min_ok 
    
    ) +
  
    geom_text(aes(label = SUM_MONTH),
              vjust = -1,
              size = 2.5,
              color = "blue") +
  
  # geom_col() +
  
  # facet_wrap(~ TTYTKV,
  #            ncol = 4,
  #            scales = "free_x") +
  
    ggh4x:::facet_wrap2(~ TTYTKV,
                        ncol = 4,
             scales = "free_x",
             strip = strip
             ) +
  
  theme_bw(base_size = 14) +
  
  theme(panel.grid.minor = element_blank()) + 
  
  labs(title = paste0("Năm ", SXH_year,  " | Tổng số ", case_name_plot,
  " ghi nhận tại mỗi tháng")) +
  
  xlab("Tháng") +
  
  ylab(paste0("Số ", case_name_plot)) 
```


```{r}
stat_day_df_MONTH_ORI_YES <- stat_day_df_MONTH_ORI_YES_chuan
library(dplyr)
# row.names(stat_day_df_MONTH_ORI_YES) <- paste0(stat_day_df_MONTH_ORI_YES$TTYTKV, "_", stat_day_df_MONTH_ORI_YES$MONTH)

stat_day_df_MONTH_ORI_YES$TTYTKV <- as.character(stat_day_df_MONTH_ORI_YES$TTYTKV)

index_ttytkv <- unique(stat_day_df_MONTH_ORI_YES$TTYTKV)

ttyt_cumsum <- list()

for(w in 1:length(index_ttytkv)){
  
trich_ttytkv <- stat_day_df_MONTH_ORI_YES |> subset(TTYTKV == index_ttytkv[w])

trich_ttytkv$CUMSUM <- cumsum(trich_ttytkv$SUM_MONTH)

ttyt_cumsum[[w]] <- trich_ttytkv
}

stat_day_df_MONTH_ORI_CUMSUM <- do.call(rbind, ttyt_cumsum)
```

```{r, fig.width=10, fig.height=12}
stat_day_df_MONTH_ORI_CUMSUM$TTYTKV <- factor(stat_day_df_MONTH_ORI_CUMSUM$TTYTKV,
                                           levels = stat_day_df_MONTH_ORI_YES_TOTAL$TTYTKV)

stat_day_df_MONTH_ORI_CUMSUM -> stat_day_df_MONTH_ORI_CUMSUM_chuan

stat_day_df_MONTH_ORI_CUMSUM <- merge(x = stat_day_df_MONTH_ORI_CUMSUM,
                                   y = DANH_SACH_TTYTKV_clean,
                                   all.y = TRUE,
                                   by = "TTYTKV")



###
if(max(stat_day_df_MONTH_ORI_CUMSUM$CUMSUM, na.rm = T) <= 3){
c(0,1,2,3) -> break_min_ok
  c(0,3) -> limit_min_ok  
  
} else if(max(stat_day_df_MONTH_ORI_CUMSUM$CUMSUM, na.rm = T) <= 15){
  
 seq(from = 0,
    to = max(stat_day_df_MONTH_ORI_CUMSUM$CUMSUM, na.rm = T)*1.5,
    by = 3) -> break_min_ok 
 c(0, max(stat_day_df_MONTH_ORI_YES$SUM_MONTH)*1.5) -> limit_min_ok   
  
} else {  seq(from = 0,
    to = max(stat_day_df_MONTH_ORI_CUMSUM$CUMSUM, na.rm = T)*1.5,
    by = 5) -> break_min_ok   
 c(0, max(stat_day_df_MONTH_ORI_YES$SUM_MONTH)*1.5) -> limit_min_ok 
  }







strip <- strip_themed(background_x = elem_list_rect(fill = c("#ffbb54", "lightgreen")[strip_col_ok])
                      
                      )


ggplot(data = stat_day_df_MONTH_ORI_CUMSUM,
       mapping = aes(x = MONTH,
                     y = CUMSUM)) +
  geom_point(color = "red") +
  
  geom_line(color = "red") +
  
  scale_x_continuous(breaks = seq(1,12,1),
                     limits = c(1,12)) +
  
  scale_y_continuous(
    breaks = break_min_ok,
                     limits = limit_min_ok) +
  
     geom_text(aes(label = CUMSUM),
              vjust = -1,
              size = 2.5,
              color = "blue") +
  
  # facet_wrap(~ TTYTKV,
  #            ncol = 4,
  #            scales = "free_x") +
  
     ggh4x:::facet_wrap2(~ TTYTKV,
                        ncol = 4,
             scales = "free_x",
             strip = strip
             ) +
  
  theme_bw(base_size = 14) +
  
  theme(panel.grid.minor = element_blank()) + 
  
 
    labs(title = paste0("Năm ", SXH_year,  " | Tổng số ", case_name_plot,
  " tích lũy theo thời gian")) +
  
   xlab("Tháng") +
  
  ylab(paste0("Số ", case_name_plot)) 
```


#  **TỔNG SỐ** **`r case_name_title`**     **THEO TUẦN**

```{r}
library(lubridate)
df_SXH$WEEK <- lubridate:::week(df_SXH$NGAY_VV)

df_SXH$MONTH <- lubridate:::month(df_SXH$NGAY_VV)

df_SXH$YEAR <- lubridate:::year(df_SXH$NGAY_VV)
```

```{r}
table(df_SXH$TTYTKV,
      df_SXH$PHUONG_XA_MOI,
      df_SXH$WEEK) -> stat_day

as.data.frame(stat_day) -> stat_day_df

names(stat_day_df) <- c("TTYTKV", "PHUONG_XA_MOI", "WEEK", "COUNT")

stat_day_df$TTYTKV <- as.character(stat_day_df$TTYTKV)

stat_day_df$PHUONG_XA_MOI <- as.character(stat_day_df$PHUONG_XA_MOI)

stat_day_df$WEEK <- as.character(stat_day_df$WEEK)

stat_day_df$WEEK <- as.numeric(stat_day_df$WEEK)

stat_day_df |> dplyr:::arrange(desc(TTYTKV),
                               desc(PHUONG_XA_MOI),
                               WEEK)  -> stat_day_df_final
```


```{r}
stat_day_WEEK <- stat_day_df |> subset(COUNT != 0)

stat_day_WEEK -> stat_day_WEEK_ORI
```

```{r, results='hold'}

library(DT)

DT:::datatable(
  stat_day_WEEK,
  filter = "top",
  rownames = F,
  extensions = 'Buttons',
  options = list(
    dom = 'Blfrtip',
    buttons = c('copy', 'excel', 'pdf'),
    lengthMenu = list(c(10, 30, -1),
                      c('10', '30', "All")),
    paging = T)
)
```



# **ĐỒ THỊ THEO NGÀY**

```{r}
library(ggplot2)

stat_day_df_DAY_ORI -> stat_day_df

TTYT_name <- unique(stat_day_df$TTYTKV)

list_ttyt <- list()
list_ttyt_p <- list()

for(p in 1:length(TTYT_name)) {


stat_day_df_clean <- stat_day_df |> subset(TTYTKV %in% TTYT_name[p])

# table(stat_day_df_clean$TTYTKV)
# table(stat_day_df_clean$PHUONG_XA_MOI) -> data_count

stat_day_df_clean |> dplyr:::group_by(TTYTKV, PHUONG_XA_MOI) |>
  dplyr:::summarise(TONG_SO_CA = sum(COUNT)) |> as.data.frame() -> total_case_day

total_case_day$TONG_SO_CA -> data_count

names(data_count) <- total_case_day$PHUONG_XA_MOI

PXM_name <- unique(stat_day_df_clean$PHUONG_XA_MOI)

for(g in 1:length(data_count)){

  stat_day_df_clean$PHUONG_XA_MOI[stat_day_df_clean$PHUONG_XA_MOI %in% names(data_count)[g]] <- paste0(stat_day_df_clean$PHUONG_XA_MOI[stat_day_df_clean$PHUONG_XA_MOI %in% names(data_count)[g]],
                                                                                                       " (",
                                                                                                       data_count[g],
                                                                                                       ")")


}

stat_day_df_clean |> dplyr:::group_by(TTYTKV, PHUONG_XA_MOI) |>
  dplyr:::summarise(TONG_SO_CA = sum(COUNT)) |> as.data.frame() -> total_case_day

total_case_day$TONG_SO_CA -> data_count

names(data_count) <- total_case_day$PHUONG_XA_MOI

stat_day_df_clean$PHUONG_XA_MOI <- factor(stat_day_df_clean$PHUONG_XA_MOI,
                                          levels = names(sort(data_count, decreasing = T)))

###
# stat_day_df_clean <- stat_day_df_clean |> subset(PHUONG_XA_MOI %in% c("Đại Thành (0)", "Ngã Năm (38)", "Tân Long (14)", "Mỹ Quới (20)"))
###

unique(stat_day_df_clean$TTYTKV)

stat_day_df_clean -> stat_day_df_clean_ori

if( length(levels(unique(stat_day_df_clean$PHUONG_XA_MOI))) == 3){

  levels(stat_day_df_clean$PHUONG_XA_MOI) -> level_ok

  stat_day_df_clean$PHUONG_XA_MOI <- as.character(stat_day_df_clean$PHUONG_XA_MOI)

  stat_day_df_clean[1, ] -> new_id

  new_id$PHUONG_XA_MOI[1] <- "aaabbb"

  new_id$COUNT[1] <- NA

  stat_day_df_clean <- rbind(new_id, stat_day_df_clean)

  stat_day_df_clean$PHUONG_XA_MOI <- factor(stat_day_df_clean$PHUONG_XA_MOI,
                                            levels = c(level_ok, "aaabbb"))
} else if (length(levels(unique(stat_day_df_clean$PHUONG_XA_MOI))) == 2){

  levels(stat_day_df_clean$PHUONG_XA_MOI) -> level_ok

  stat_day_df_clean$PHUONG_XA_MOI <- as.character(stat_day_df_clean$PHUONG_XA_MOI)

  ###
  stat_day_df_clean[1, ] -> new_id

  new_id$PHUONG_XA_MOI[1] <- "aaabbb"

  new_id$COUNT[1] <- NA

  ###
  stat_day_df_clean[1, ] -> new_id2

  new_id2$PHUONG_XA_MOI[1] <- "cccddd"

  new_id2$COUNT[1] <- NA

  stat_day_df_clean <- rbind(new_id, new_id2, stat_day_df_clean)

  stat_day_df_clean$PHUONG_XA_MOI <- factor(stat_day_df_clean$PHUONG_XA_MOI,
                                            levels = c(level_ok,
                                                       "aaabbb",
                                                       "cccddd"))



} else if (length(levels(unique(stat_day_df_clean$PHUONG_XA_MOI))) == 1){

  levels(stat_day_df_clean$PHUONG_XA_MOI) -> level_ok

  stat_day_df_clean$PHUONG_XA_MOI <- as.character(stat_day_df_clean$PHUONG_XA_MOI)

  ###
  stat_day_df_clean[1, ] -> new_id

  new_id$PHUONG_XA_MOI[1] <- "aaabbb"

  new_id$COUNT[1] <- NA

  ###
  stat_day_df_clean[1, ] -> new_id2

  new_id2$PHUONG_XA_MOI[1] <- "cccddd"

  new_id2$COUNT[1] <- NA

  ###
  stat_day_df_clean[1, ] -> new_id3

  new_id3$PHUONG_XA_MOI[1] <- "eeefff"

  new_id3$COUNT[1] <- NA

  stat_day_df_clean <- rbind(new_id, new_id2, new_id3, stat_day_df_clean)

  stat_day_df_clean$PHUONG_XA_MOI <- factor(stat_day_df_clean$PHUONG_XA_MOI,
                                            levels = c(level_ok,
                                                       "aaabbb",
                                                       "cccddd",
                                                       "eeefff"))



}
# library(devtools)
library(numform)
# install_github('trinker/numform')
library(scales)

# stat_day_df_clean$NGAY_VV[3] <- as.Date("2026-01-01")

p1 <- ggplot(data = stat_day_df_clean,
       mapping = aes(x = NGAY_VV,
                     y = COUNT
                     # color = PHUONG_XA_MOI,
                     # fill = PHUONG_XA_MOI,
                     # group = PHUONG_XA_MOI
                     )) +

  geom_line(show.legend = F,
            colour = "black",
            alpha = 0.5) +

  geom_point(color = "red",
             shape = 19,
             # fill = "yellow",
             alpha = 0.5,
             size = 2,
             show.legend = F) +

  scale_y_continuous(limits = c(0, max(stat_day_df$COUNT)),
                     breaks = seq(from = 0,
                                  to = max(stat_day_df$COUNT))) +

   scale_x_date(
     # date_breaks = "3 months",
                # labels = scales::label_date_short("%m",
                #                                   leading = "0"),
                date_labels = "%b",
                breaks = c(seq(from = as.Date(year_range_begin), 
                           to = as.Date(year_range_end),
                           by = "3 months"
                           ), as.Date(year_range_end)),
                limits = c(as.Date(year_range_begin), 
                           as.Date(year_range_end)
                           )
                ) +

  facet_wrap(~ PHUONG_XA_MOI,
             # switch = "both",
             axes = "all",
             ncol = 4
             # axis.labels = "all_x"

             ) +

  theme_bw(base_size = 16) +

  theme(text = element_text(face = "bold", color = "black")) +

  theme(panel.grid.minor = element_blank()) +

  labs(title = paste0(TTYT_name[p], " | Số ", case_name_plot ," theo ngày trong năm ", SXH_year, "\nTổng số: ",
                      sum(stat_day_df_clean$COUNT, na.rm = T),
                      " ", case_name_plot, " | Xuất hiện từ ngày ",
                      range(stat_day_df_clean$NGAY_VV)[1],
                      " đến ngày ",
                      range(stat_day_df_clean$NGAY_VV)[2]),
       x = "",
       y = paste0("Số ", case_name_plot))

b1 <- ggplot_build(p1)
p_gtable <- ggplot_gtable(b1)

p_gtable -> p_gtable_ori

library(lemon)
# lemon::gtable_show_names(p_gtable)
### REMOVE PANEL

if( length(levels(unique(stat_day_df_clean_ori$PHUONG_XA_MOI))) == 3){


# panel4
p_gtable$grobs[[5]]$children[[1]] <- NULL
p_gtable$grobs[[5]]$children[[5]] <- NULL
# panel4
p_gtable$grobs[[13]]$children[[2]] <- NULL
p_gtable$grobs[[14]]$children[[2]] <- NULL
p_gtable$grobs[[25]]$grobs <- NULL

list_ttyt[[p]] <- p_gtable


} else if(length(levels(unique(stat_day_df_clean_ori$PHUONG_XA_MOI))) == 2){

# panel3
p_gtable$grobs[[4]]$children[[1]] <- NULL
p_gtable$grobs[[4]]$children[[5]] <- NULL
# panel3
p_gtable$grobs[[12]]$children[[2]] <- NULL
p_gtable$grobs[[15]]$children[[2]] <- NULL
p_gtable$grobs[[24]]$grobs <- NULL


# panel4
p_gtable$grobs[[5]]$children[[1]] <- NULL
p_gtable$grobs[[5]]$children[[5]] <- NULL
# panel4
p_gtable$grobs[[13]]$children[[2]] <- NULL
p_gtable$grobs[[14]]$children[[2]] <- NULL
p_gtable$grobs[[25]]$grobs <- NULL

list_ttyt[[p]] <- p_gtable



} else if(length(levels(unique(stat_day_df_clean_ori$PHUONG_XA_MOI))) == 1){

# panel2
p_gtable$grobs[[3]]$children[[1]] <- NULL
p_gtable$grobs[[3]]$children[[5]] <- NULL
# panel2
p_gtable$grobs[[11]]$children[[2]] <- NULL
p_gtable$grobs[[16]]$children[[2]] <- NULL
p_gtable$grobs[[23]]$grobs <- NULL




# panel3
p_gtable$grobs[[4]]$children[[1]] <- NULL
p_gtable$grobs[[4]]$children[[5]] <- NULL
# panel3
p_gtable$grobs[[12]]$children[[2]] <- NULL
p_gtable$grobs[[15]]$children[[2]] <- NULL
p_gtable$grobs[[24]]$grobs <- NULL


# panel4
p_gtable$grobs[[5]]$children[[1]] <- NULL
p_gtable$grobs[[5]]$children[[5]] <- NULL
# panel4
p_gtable$grobs[[13]]$children[[2]] <- NULL
p_gtable$grobs[[14]]$children[[2]] <- NULL
p_gtable$grobs[[25]]$grobs <- NULL

list_ttyt[[p]] <- p_gtable



}else {

list_ttyt[[p]] <- p_gtable_ori

}

list_ttyt_p[[p]] <- p1
}


```


<!-- **đếm số panel trong mỗi plot** -->

```{r}
num_panel_check <- vector()

for(r in 1:length(list_ttyt_p)){

out <- ggplot_build(list_ttyt_p[[r]])

num_panel <- length(levels(out$data[[1]]$PANEL))

num_panel_check <- append(num_panel_check, num_panel)

}
```



``` {r, echo=FALSE, results='asis'}
for(r in 1:length(num_panel_check)){

len <- NA

if(num_panel_check[r] <= 4){

  len <- 3.7

} else if (num_panel_check[r] > 4 & num_panel_check[r] <= 8){

  len <- 6.4

} else {len <- 9}


ops <- paste0('```{r, fig.width = 10, fig.height = ',
              len,
              '}\n')

plot_dyn <- paste0('
grid::grid.newpage()
grid::grid.draw(list_ttyt[[', r, ']])\n')

title_sec <- paste0('## ', TTYT_name[r],"\n")

dyn = c(
  title_sec,
    ops,

    plot_dyn,
    '```')

# cat(dyn)

ok <- knitr::knit_child(text = dyn,
  envir = environment(),
  quiet = TRUE)

cat(unlist(ok),sep="\n")




}
```

# **ĐỒ THỊ THEO TUẦN**

```{r}
library(ggplot2)

stat_day_df <- stat_day_WEEK_ORI

TTYT_name <- unique(stat_day_df$TTYTKV)

list_ttyt <- list()
list_ttyt_p <- list()

for(p in 1:length(TTYT_name)) {


stat_day_df_clean <- stat_day_df |> subset(TTYTKV %in% TTYT_name[p])

# table(stat_day_df_clean$TTYTKV)
# table(stat_day_df_clean$PHUONG_XA_MOI) -> data_count

stat_day_df_clean |> dplyr:::group_by(TTYTKV, PHUONG_XA_MOI) |>
  dplyr:::summarise(TONG_SO_CA = sum(COUNT)) |> as.data.frame() -> total_case_day

total_case_day$TONG_SO_CA -> data_count

names(data_count) <- total_case_day$PHUONG_XA_MOI

PXM_name <- unique(stat_day_df_clean$PHUONG_XA_MOI)

for(g in 1:length(data_count)){

  stat_day_df_clean$PHUONG_XA_MOI[stat_day_df_clean$PHUONG_XA_MOI %in% names(data_count)[g]] <- paste0(stat_day_df_clean$PHUONG_XA_MOI[stat_day_df_clean$PHUONG_XA_MOI %in% names(data_count)[g]],
                                                                                                       " (",
                                                                                                       data_count[g],
                                                                                                       ")")


}

stat_day_df_clean |> dplyr:::group_by(TTYTKV, PHUONG_XA_MOI) |>
  dplyr:::summarise(TONG_SO_CA = sum(COUNT)) |> as.data.frame() -> total_case_day

total_case_day$TONG_SO_CA -> data_count

names(data_count) <- total_case_day$PHUONG_XA_MOI

stat_day_df_clean$PHUONG_XA_MOI <- factor(stat_day_df_clean$PHUONG_XA_MOI,
                                          levels = names(sort(data_count, decreasing = T)))

###
# stat_day_df_clean <- stat_day_df_clean |> subset(PHUONG_XA_MOI %in% c("Đại Thành (0)", "Ngã Năm (38)", "Tân Long (14)", "Mỹ Quới (20)"))
###

unique(stat_day_df_clean$TTYTKV)

stat_day_df_clean -> stat_day_df_clean_ori

if( length(levels(unique(stat_day_df_clean$PHUONG_XA_MOI))) == 3){

  levels(stat_day_df_clean$PHUONG_XA_MOI) -> level_ok

  stat_day_df_clean$PHUONG_XA_MOI <- as.character(stat_day_df_clean$PHUONG_XA_MOI)

  stat_day_df_clean[1, ] -> new_id

  new_id$PHUONG_XA_MOI[1] <- "aaabbb"

  new_id$COUNT[1] <- NA

  stat_day_df_clean <- rbind(new_id, stat_day_df_clean)

  stat_day_df_clean$PHUONG_XA_MOI <- factor(stat_day_df_clean$PHUONG_XA_MOI,
                                            levels = c(level_ok, "aaabbb"))
} else if (length(levels(unique(stat_day_df_clean$PHUONG_XA_MOI))) == 2){

  levels(stat_day_df_clean$PHUONG_XA_MOI) -> level_ok

  stat_day_df_clean$PHUONG_XA_MOI <- as.character(stat_day_df_clean$PHUONG_XA_MOI)

  ###
  stat_day_df_clean[1, ] -> new_id

  new_id$PHUONG_XA_MOI[1] <- "aaabbb"

  new_id$COUNT[1] <- NA

  ###
  stat_day_df_clean[1, ] -> new_id2

  new_id2$PHUONG_XA_MOI[1] <- "cccddd"

  new_id2$COUNT[1] <- NA

  stat_day_df_clean <- rbind(new_id, new_id2, stat_day_df_clean)

  stat_day_df_clean$PHUONG_XA_MOI <- factor(stat_day_df_clean$PHUONG_XA_MOI,
                                            levels = c(level_ok,
                                                       "aaabbb",
                                                       "cccddd"))



} else if (length(levels(unique(stat_day_df_clean$PHUONG_XA_MOI))) == 1){

  levels(stat_day_df_clean$PHUONG_XA_MOI) -> level_ok

  stat_day_df_clean$PHUONG_XA_MOI <- as.character(stat_day_df_clean$PHUONG_XA_MOI)

  ###
  stat_day_df_clean[1, ] -> new_id

  new_id$PHUONG_XA_MOI[1] <- "aaabbb"

  new_id$COUNT[1] <- NA

  ###
  stat_day_df_clean[1, ] -> new_id2

  new_id2$PHUONG_XA_MOI[1] <- "cccddd"

  new_id2$COUNT[1] <- NA

  ###
  stat_day_df_clean[1, ] -> new_id3

  new_id3$PHUONG_XA_MOI[1] <- "eeefff"

  new_id3$COUNT[1] <- NA

  stat_day_df_clean <- rbind(new_id, new_id2, new_id3, stat_day_df_clean)

  stat_day_df_clean$PHUONG_XA_MOI <- factor(stat_day_df_clean$PHUONG_XA_MOI,
                                            levels = c(level_ok,
                                                       "aaabbb",
                                                       "cccddd",
                                                       "eeefff"))



}


###
if(max(stat_day_df$COUNT) <= 3){
c(0,1,2,3) -> break_week_ok
} else if(max(stat_day_df$COUNT) <= 15){
  
 seq(from = 0,
    to = max(stat_day_df$COUNT),
    by = 3) -> break_week_ok 
  
} else {  seq(from = 0,
    to = max(stat_day_df$COUNT),
    by = 5) -> break_week_ok   }





p1 <- ggplot(data = stat_day_df_clean,
       mapping = aes(x = WEEK,
                     y = COUNT
                     # color = PHUONG_XA_MOI,
                     # fill = PHUONG_XA_MOI,
                     # group = PHUONG_XA_MOI
                     )) +

  geom_col(show.legend = F,
            colour = "transparent",
           fill = "coral") +

  # geom_point(color = "red",
  #            shape = 19,
  #            # fill = "yellow",
  #            alpha = 0.8,
  #            size = 2,
  #            show.legend = F) +

  scale_y_continuous(limits = c(0, max(stat_day_df$COUNT)),
                     breaks = break_week_ok
                     ) +

   scale_x_continuous(limits = c(0.5,53.5),
                      breaks = c(1, 10,  20, 30, 
                                 40,  53)) +

  facet_wrap(~ PHUONG_XA_MOI,
             # switch = "both",
             axes = "all",
             ncol = 4
             # axis.labels = "all_x"

             ) +

  theme_bw(base_size = 16) +

  theme(panel.grid.minor = element_blank()) +

  theme(text = element_text(face = "bold", color = "black")) +

  labs(title = paste0(TTYT_name[p], " | Số ", case_name_plot ," theo tuần trong năm ", SXH_year, "\nTổng số: ",
                      sum(stat_day_df_clean$COUNT, na.rm = T),
                       " ", case_name_plot, " | Xuất hiện từ tuần ",
                      range(stat_day_df_clean$WEEK)[1],
                      " đến tuần ",
                      range(stat_day_df_clean$WEEK)[2]),
       x = "",
       y = paste0("Số ", case_name_plot))

  # geom_text(mapping=aes(x = WEEK,
  #                    y = COUNT,
  #                    label = COUNT),
  #           vjust = -1)
# p1
b1 <- ggplot_build(p1)
p_gtable <- ggplot_gtable(b1)

p_gtable -> p_gtable_ori

library(lemon)
# lemon::gtable_show_names(p_gtable)

# grid::grid.newpage()
# grid::grid.draw(p_gtable)
### REMOVE PANEL

if( length(levels(unique(stat_day_df_clean_ori$PHUONG_XA_MOI))) == 3){


# panel4
p_gtable$grobs[[5]]$children[[1]] <- NULL
p_gtable$grobs[[5]]$children[[4]] <- NULL
# panel4
p_gtable$grobs[[13]]$children[[2]] <- NULL
p_gtable$grobs[[14]]$children[[2]] <- NULL
p_gtable$grobs[[25]]$grobs <- NULL

list_ttyt[[p]] <- p_gtable


} else if(length(levels(unique(stat_day_df_clean_ori$PHUONG_XA_MOI))) == 2){

# panel3
p_gtable$grobs[[4]]$children[[1]] <- NULL
p_gtable$grobs[[4]]$children[[4]] <- NULL
# panel3
p_gtable$grobs[[12]]$children[[2]] <- NULL
p_gtable$grobs[[15]]$children[[2]] <- NULL
p_gtable$grobs[[24]]$grobs <- NULL


# panel4
p_gtable$grobs[[5]]$children[[1]] <- NULL
p_gtable$grobs[[5]]$children[[4]] <- NULL
# panel4
p_gtable$grobs[[13]]$children[[2]] <- NULL
p_gtable$grobs[[14]]$children[[2]] <- NULL
p_gtable$grobs[[25]]$grobs <- NULL

list_ttyt[[p]] <- p_gtable



} else if(length(levels(unique(stat_day_df_clean_ori$PHUONG_XA_MOI))) == 1){

# panel2
p_gtable$grobs[[3]]$children[[1]] <- NULL
p_gtable$grobs[[3]]$children[[4]] <- NULL
# panel2
p_gtable$grobs[[11]]$children[[2]] <- NULL
p_gtable$grobs[[16]]$children[[2]] <- NULL
p_gtable$grobs[[23]]$grobs <- NULL




# panel3
p_gtable$grobs[[4]]$children[[1]] <- NULL
p_gtable$grobs[[4]]$children[[4]] <- NULL
# panel3
p_gtable$grobs[[12]]$children[[2]] <- NULL
p_gtable$grobs[[15]]$children[[2]] <- NULL
p_gtable$grobs[[24]]$grobs <- NULL


# panel4
p_gtable$grobs[[5]]$children[[1]] <- NULL
p_gtable$grobs[[5]]$children[[4]] <- NULL
# panel4
p_gtable$grobs[[13]]$children[[2]] <- NULL
p_gtable$grobs[[14]]$children[[2]] <- NULL
p_gtable$grobs[[25]]$grobs <- NULL

list_ttyt[[p]] <- p_gtable



}else {

list_ttyt[[p]] <- p_gtable_ori

}

list_ttyt_p[[p]] <- p1
}


```


<!-- **đếm số panel trong mỗi plot** -->

```{r}
num_panel_check <- vector()

for(r in 1:length(list_ttyt_p)){

out <- ggplot_build(list_ttyt_p[[r]])

num_panel <- length(levels(out$data[[1]]$PANEL))

num_panel_check <- append(num_panel_check, num_panel)

}
```



``` {r, echo=FALSE, results='asis'}
for(r in 1:length(num_panel_check)){

len <- NA

if(num_panel_check[r] <= 4){

  len <- 3.7

} else if (num_panel_check[r] > 4 & num_panel_check[r] <= 8){

  len <- 6.4

} else {len <- 9}


ops <- paste0('```{r, fig.width = 10, fig.height = ',
              len,
              '}\n')

plot_dyn <- paste0('
grid::grid.newpage()
grid::grid.draw(list_ttyt[[', r, ']])\n')

title_sec <- paste0('## ', TTYT_name[r],"\n")

dyn = c(
  title_sec,
    ops,

    plot_dyn,
    '```')

# cat(dyn)

ok <- knitr::knit_child(text = dyn,
  envir = environment(),
  quiet = TRUE)

cat(unlist(ok),sep="\n")




}
```


# **ĐỒ THỊ THEO THÁNG**


```{r}
library(ggplot2)

stat_day_df <- stat_day_df_month_ori

TTYT_name <- unique(stat_day_df$TTYTKV)

list_ttyt <- list()
list_ttyt_p <- list()

for(p in 1:length(TTYT_name)) {


stat_day_df_clean <- stat_day_df |> subset(TTYTKV %in% TTYT_name[p])

# table(stat_day_df_clean$TTYTKV)
# table(stat_day_df_clean$PHUONG_XA_MOI) -> data_count

stat_day_df_clean |> dplyr:::group_by(TTYTKV, PHUONG_XA_MOI) |>
  dplyr:::summarise(TONG_SO_CA = sum(COUNT)) |> as.data.frame() -> total_case_day

total_case_day$TONG_SO_CA -> data_count

names(data_count) <- total_case_day$PHUONG_XA_MOI

PXM_name <- unique(stat_day_df_clean$PHUONG_XA_MOI)

for(g in 1:length(data_count)){

  stat_day_df_clean$PHUONG_XA_MOI[stat_day_df_clean$PHUONG_XA_MOI %in% names(data_count)[g]] <- paste0(stat_day_df_clean$PHUONG_XA_MOI[stat_day_df_clean$PHUONG_XA_MOI %in% names(data_count)[g]],
                                                                                                       " (",
                                                                                                       data_count[g],
                                                                                                       ")")


}

stat_day_df_clean |> dplyr:::group_by(TTYTKV, PHUONG_XA_MOI) |>
  dplyr:::summarise(TONG_SO_CA = sum(COUNT)) |> as.data.frame() -> total_case_day

total_case_day$TONG_SO_CA -> data_count

names(data_count) <- total_case_day$PHUONG_XA_MOI

stat_day_df_clean$PHUONG_XA_MOI <- factor(stat_day_df_clean$PHUONG_XA_MOI,
                                          levels = names(sort(data_count, decreasing = T)))

###
# stat_day_df_clean <- stat_day_df_clean |> subset(PHUONG_XA_MOI %in% c("Đại Thành (0)", "Ngã Năm (38)", "Tân Long (14)", "Mỹ Quới (20)"))
###

unique(stat_day_df_clean$TTYTKV)

stat_day_df_clean -> stat_day_df_clean_ori

if( length(levels(unique(stat_day_df_clean$PHUONG_XA_MOI))) == 3){

  levels(stat_day_df_clean$PHUONG_XA_MOI) -> level_ok

  stat_day_df_clean$PHUONG_XA_MOI <- as.character(stat_day_df_clean$PHUONG_XA_MOI)

  stat_day_df_clean[1, ] -> new_id

  new_id$PHUONG_XA_MOI[1] <- "aaabbb"

  new_id$COUNT[1] <- NA

  stat_day_df_clean <- rbind(new_id, stat_day_df_clean)

  stat_day_df_clean$PHUONG_XA_MOI <- factor(stat_day_df_clean$PHUONG_XA_MOI,
                                            levels = c(level_ok, "aaabbb"))
} else if (length(levels(unique(stat_day_df_clean$PHUONG_XA_MOI))) == 2){

  levels(stat_day_df_clean$PHUONG_XA_MOI) -> level_ok

  stat_day_df_clean$PHUONG_XA_MOI <- as.character(stat_day_df_clean$PHUONG_XA_MOI)

  ###
  stat_day_df_clean[1, ] -> new_id

  new_id$PHUONG_XA_MOI[1] <- "aaabbb"

  new_id$COUNT[1] <- NA

  ###
  stat_day_df_clean[1, ] -> new_id2

  new_id2$PHUONG_XA_MOI[1] <- "cccddd"

  new_id2$COUNT[1] <- NA

  stat_day_df_clean <- rbind(new_id, new_id2, stat_day_df_clean)

  stat_day_df_clean$PHUONG_XA_MOI <- factor(stat_day_df_clean$PHUONG_XA_MOI,
                                            levels = c(level_ok,
                                                       "aaabbb",
                                                       "cccddd"))



} else if (length(levels(unique(stat_day_df_clean$PHUONG_XA_MOI))) == 1){

  levels(stat_day_df_clean$PHUONG_XA_MOI) -> level_ok

  stat_day_df_clean$PHUONG_XA_MOI <- as.character(stat_day_df_clean$PHUONG_XA_MOI)

  ###
  stat_day_df_clean[1, ] -> new_id

  new_id$PHUONG_XA_MOI[1] <- "aaabbb"

  new_id$COUNT[1] <- NA

  ###
  stat_day_df_clean[1, ] -> new_id2

  new_id2$PHUONG_XA_MOI[1] <- "cccddd"

  new_id2$COUNT[1] <- NA

  ###
  stat_day_df_clean[1, ] -> new_id3

  new_id3$PHUONG_XA_MOI[1] <- "eeefff"

  new_id3$COUNT[1] <- NA

  stat_day_df_clean <- rbind(new_id, new_id2, new_id3, stat_day_df_clean)

  stat_day_df_clean$PHUONG_XA_MOI <- factor(stat_day_df_clean$PHUONG_XA_MOI,
                                            levels = c(level_ok,
                                                       "aaabbb",
                                                       "cccddd",
                                                       "eeefff"))



}



###
if(max(stat_day_df$COUNT) <= 3){
c(0,1,2,3) -> break_month_ok
} else if(max(stat_day_df$COUNT) <= 15){
  
 seq(from = 0,
    to = max(stat_day_df$COUNT),
    by = 3) -> break_month_ok 
  
} else {  seq(from = 0,
    to = max(stat_day_df$COUNT),
    by = 5) -> break_month_ok   }




p1 <- ggplot(data = stat_day_df_clean,
       mapping = aes(x = MONTH,
                     y = COUNT
                     # color = PHUONG_XA_MOI,
                     # fill = PHUONG_XA_MOI,
                     # group = PHUONG_XA_MOI
                     )) +

  geom_col(show.legend = F,
            colour = "black",
           fill = "yellow",
           width = 0.7,
           linewidth = 0.1) +

  geom_text(show.legend = F,
            colour = "blue",
            mapping = aes(label = COUNT),
            vjust = -1,
            size = 3,
            fontface = 2) +

  # geom_point(color = "red",
  #            shape = 19,
  #            # fill = "yellow",
  #            alpha = 0.8,
  #            size = 2,
  #            show.legend = F) +

  scale_y_continuous(limits = c(0, max(stat_day_df$COUNT)*1.2),
                     breaks = break_month_ok) +

   scale_x_continuous(limits = c(0.5, 12.5),
                      breaks = 1:12) +

  facet_wrap(~ PHUONG_XA_MOI,
             # switch = "both",
             axes = "all",
             ncol = 4
             # axis.labels = "all_x"

             ) +

  theme_bw(base_size = 16) +

  theme(text = element_text(face = "bold", color = "black")) +

  theme(axis.text.y = element_text(size = 10)) +

   theme(axis.text.x = element_text(size = 9)) +

  theme(panel.grid.minor = element_blank()) +

  labs(title = paste0(TTYT_name[p], " | Số ", case_name_plot ," theo tháng trong năm ", SXH_year, "\nTổng số: ",
                      sum(stat_day_df_clean$COUNT, na.rm = T),
                           " ", case_name_plot, " | Xuất hiện từ tháng ",
                      range(stat_day_df_clean$MONTH)[1],
                      " đến tháng ",
                      range(stat_day_df_clean$MONTH)[2]),
       x = "",
       y = paste0("Số ", case_name_plot))

  # geom_text(mapping=aes(x = MONTH,
  #                    y = COUNT,
  #                    label = COUNT),
  #           vjust = -1)
# p1
b1 <- ggplot_build(p1)
p_gtable <- ggplot_gtable(b1)

p_gtable -> p_gtable_ori

library(lemon)
# lemon::gtable_show_names(p_gtable)

# grid::grid.newpage()
# grid::grid.draw(p_gtable)
### REMOVE PANEL

if( length(levels(unique(stat_day_df_clean_ori$PHUONG_XA_MOI))) == 3){


# panel4
p_gtable$grobs[[5]]$children[[1]] <- NULL
# p_gtable$grobs[[5]]$children[[4]] <- NULL
p_gtable$grobs[[5]]$children[[5]] <- NULL
# p_gtable$grobs[[5]]$children[[6]] <- NULL
# panel4
p_gtable$grobs[[13]]$children[[2]] <- NULL
p_gtable$grobs[[14]]$children[[2]] <- NULL
p_gtable$grobs[[25]]$grobs <- NULL


list_ttyt[[p]] <- p_gtable


} else if(length(levels(unique(stat_day_df_clean_ori$PHUONG_XA_MOI))) == 2){

# panel3
p_gtable$grobs[[4]]$children[[1]] <- NULL
# p_gtable$grobs[[4]]$children[[4]] <- NULL
p_gtable$grobs[[4]]$children[[5]] <- NULL
# p_gtable$grobs[[4]]$children[[6]] <- NULL
# panel3
p_gtable$grobs[[12]]$children[[2]] <- NULL
p_gtable$grobs[[15]]$children[[2]] <- NULL
p_gtable$grobs[[24]]$grobs <- NULL


# panel4
p_gtable$grobs[[5]]$children[[1]] <- NULL
# p_gtable$grobs[[5]]$children[[4]] <- NULL
p_gtable$grobs[[5]]$children[[5]] <- NULL
# p_gtable$grobs[[5]]$children[[6]] <- NULL
# panel4
p_gtable$grobs[[13]]$children[[2]] <- NULL
p_gtable$grobs[[14]]$children[[2]] <- NULL
p_gtable$grobs[[25]]$grobs <- NULL

list_ttyt[[p]] <- p_gtable



} else if(length(levels(unique(stat_day_df_clean_ori$PHUONG_XA_MOI))) == 1){

# panel2
p_gtable$grobs[[3]]$children[[1]] <- NULL
# p_gtable$grobs[[3]]$children[[4]] <- NULL
p_gtable$grobs[[3]]$children[[5]] <- NULL
# p_gtable$grobs[[3]]$children[[6]] <- NULL
# panel2
p_gtable$grobs[[11]]$children[[2]] <- NULL
p_gtable$grobs[[16]]$children[[2]] <- NULL
p_gtable$grobs[[23]]$grobs <- NULL




# panel3
p_gtable$grobs[[4]]$children[[1]] <- NULL
# p_gtable$grobs[[4]]$children[[4]] <- NULL
p_gtable$grobs[[4]]$children[[5]] <- NULL
# p_gtable$grobs[[4]]$children[[6]] <- NULL
# panel3
p_gtable$grobs[[12]]$children[[2]] <- NULL
p_gtable$grobs[[15]]$children[[2]] <- NULL
p_gtable$grobs[[24]]$grobs <- NULL


# panel4
p_gtable$grobs[[5]]$children[[1]] <- NULL
# p_gtable$grobs[[5]]$children[[4]] <- NULL
p_gtable$grobs[[5]]$children[[5]] <- NULL
# p_gtable$grobs[[5]]$children[[6]] <- NULL
# panel4
p_gtable$grobs[[13]]$children[[2]] <- NULL
p_gtable$grobs[[14]]$children[[2]] <- NULL
p_gtable$grobs[[25]]$grobs <- NULL

list_ttyt[[p]] <- p_gtable



}else {

list_ttyt[[p]] <- p_gtable_ori

}

list_ttyt_p[[p]] <- p1
}


```


<!-- **đếm số panel trong mỗi plot** -->

```{r}
num_panel_check <- vector()

for(r in 1:length(list_ttyt_p)){

out <- ggplot_build(list_ttyt_p[[r]])

num_panel <- length(levels(out$data[[1]]$PANEL))

num_panel_check <- append(num_panel_check, num_panel)

}
```



``` {r, echo=FALSE, results='asis'}
for(r in 1:length(num_panel_check)){

len <- NA

if(num_panel_check[r] <= 4){

  len <- 3.7

} else if (num_panel_check[r] > 4 & num_panel_check[r] <= 8){

  len <- 6.4

} else {len <- 9}


ops <- paste0('```{r, fig.width = 10, fig.height = ',
              len,
              '}\n')

plot_dyn <- paste0('
grid::grid.newpage()
grid::grid.draw(list_ttyt[[', r, ']])\n')

title_sec <- paste0('## ', TTYT_name[r],"\n")

dyn = c(
  title_sec,
    ops,

    plot_dyn,
    '```')

# cat(dyn)

ok <- knitr::knit_child(text = dyn,
  envir = environment(),
  quiet = TRUE)

cat(unlist(ok),sep="\n")




}
```




```{=html}
<b><span style="color:green;  text-align: center;">Technical support: Duc Nguyen | <a href="https://www.tuhocr.com/">tuhocr.com</a></span></b>
```







